# 请教陈版，承诺出资投资方及出资方如何会计处理

提问人：cjzhangyong 时间：2018-05-07 08:14:19
A公司成立 2017 年 5 月，注册资本 10000 万，C承诺出资 8000 万，占80%，具有控制权，其他少数股东出资 2000 万，占20% C2017年出资 7000 万，其他少数股东全部出资到位，那么在公司章程中约定C承诺 2018 年出资 1000 万 那么在 2017 年C个别报表需确认 承诺出资义务 借：长期股权投资 1000 贷：其他应付款 1000 ， A公司 确认 借：其他应收款 1000 贷：实收资本 1000 吗？ 不然一方确认 一方不确认 合并报表抵销不平衡

回答人：chenyiwei
1 、无论如何，被投资公司（A）在其法定报表中不应就股东尚未实缴的出资确认实收资本和其他应收款。 2 、对C而言，应关注其在A的损益中的分享比例。如果按实缴出资比例分享收益的，则C在其单户报表中无需就尚未实缴的出资确认长期股权投资和其他应付款；如果按认缴出资比例分享收益，则C在其单户报表中应确认长期股权投资和其他应付款。 3 、如果按认缴出资比例分享收益，则在C编制合并报表时，应先对A的报表进行模拟调整（借：其他应收款，贷：权益），然后依据模拟调整后的报表进行合并抵销，确认少数股东权益和少数股东损益。